# 评估增值形成的递延所得税负债对商誉减值测试的影响

提问人：lvlvj 时间：2020-02-08 15:38:12
@chenyiwei
陈老师，您好！
刚遇到一个公司， 2019 年 10 月并购一公司。并购时评估的资产基础法大于收益法，评估采用资产基础法结果 30200万，收购价为 30000 万。合并日可辨认净资产账面价值 16800 万，评估可辨认净资产公允价值 30200 万，增值 13400 万（主要是土地等增值）。合并层面形成递延所得税负债 3350 万（13400×25%），形成商誉 3150 万[30000-（30200-2250 ）]。
1 、现在要做 20191231 商誉减值测试，请问这个递延所得税负债 3350 万是否要算到资产组里面呢？
2 、如不算递延所得税负债。则无论按收益法（预测数据和并购是基本一样），还是资产基础法来评估资产组，商誉都是减值的。显然，刚收购 2 个月商誉就减值，很不合理。这个怎么处理好呢？
看有一种说法是，因为收购价没考虑资产是否可以抵税，所以收购价其实是定高了，买贵了。但我觉得，从母公司单个法人看，长期股权投资成本 30000 万是可以抵税的，所以从法人主体看，没有买贵。只是从合并会计主体看，因为母公司与子公司已经合并为一个会计主体了，没有投资成本体现而已，但该抵税的还是可以抵税，只是合并报表没反映的了而已。从母公司角度看，买一个公司和买其他资产一样，按市场价值定价，多少就是多少，以后处置无论是股权还是其他资产同样是可以抵税，并无区别。

回答人：chenyiwei
根据《企业会计准则第 8 号——资产减值》第十二条：“预计资产的未来现金流量也不应当包括筹资活动产生的现金流入或者流出以及与所得税收付有关的现金流量”；第十三条：“折现率是反映当前市场货币时间价值和资产特定风险的税前利率。该折现率是企业在购置或者投资资产时所要求的必要报酬率”。即在资产组减值测试中，所依据的资产组现金流量和折现率都是税前的，所以递延所得税资产、负债，以及应交所得税、其他流动资产中的当期所得税资产等，均不纳入资产组。
另外，在实务中也还有另一种做法，即未来现金流量预测和折现率都是税后的，理论上测算的未来现金流量现值应当与前一方法下一致。如果采用这种做法，则应将递延所得税资产、负债，以及应交所得税、其他流动资产中的当期所得税资产等均纳入资产组。